臺灣屏東地方法院交通事件裁定　　　　 96年度交聲字第140號
原處分機關　交通部公路總局高雄區監理所屏東監理站
異　議　人
即受處分人　乙○○
上列受處分人因違反道路交通管理處罰條例案件，對於交通部公
路總局高雄區監理所屏東監理站民國96年6 月20日之裁決（屏監
違字第裁82-V00000000號、第裁82-V00000000號）聲明異議，本
院裁定如下：
    主  文
異議駁回。
    理  由
一、原處分意旨略以：異議人即受處分人乙○○於民國96年4 月
    6 日22時52分許，駕駛其所有之車牌號碼GM7-206 號重型機
    車，在屏東縣潮州鎮○○路段，因「騎乘機車未戴安全帽」
    及「騎乘機車經警鳴笛，不聽制止拒絕停車稽查而逃逸」之
    違規，為屏東縣警察局東港分局光華派出所依法製作屏警交
    字第V00000000 、V00000000 號舉發違反道路交通管理事件
    通知單逕行舉發之，乃於96年6 月20日依道路交通管理處罰
    條例第31條第6 項、第60條第1 項規定，以受處分人「機器
    腳踏車駕駛人未依規定戴安全帽」及「違反處罰條例之行為
    ，拒絕停車接受稽查而逃逸」，分別裁處罰鍰新臺幣（下同
    ）500 元、3,000 元，並依同條例第63條第1 項記違規點數
    1 點。
二、受處分人異議意旨略以：受處分人於96年4 月6 日晚間並未
    外出，警察回函之說明與事實不符，且無任何佐證，爰依法
    聲明異議等語。
三、按機器腳踏車駕駛人或附載座人未依規定戴安全帽者，處駕
    駛人新臺幣500 元罰鍰；又汽車駕駛人，駕駛汽車有違反本
    條例之行為，經交通勤務警察或依法令執行交通稽查任務人
    員制止時，不聽制止或拒絕停車接受稽查而逃逸者，除按各
    該條規定處罰外，處新臺幣3,000 元以上6,000 元以下罰鍰
    ；且汽車駕駛人有第60條第1 項規定之情形者，除依原條款
    處罰鍰外，並予記違規點數1 點，道路交通管理處罰條例第
    31條第6 項、第60條第1 項、第63條第1 項第1 款分別定有
    明文。次按汽車駕駛人之行為有不服指揮稽查而逃逸之情形
    ，當場不能或不宜攔截製單舉發者，得逕行舉發；且應記明
    車輛牌照號碼、車型等可資辨明之資料，以汽車所有人為被
    通知人製單舉發，同條例第7 條之2 第1 項第4 款、第4 項
    亦有明文。
四、經查：異議人乙○○於96年4 月6 日22時52分許，在潮州鎮
    ○○路段，有駕駛車號GM7-206 號重型機車未戴安全帽，經
    警持指揮棒攔查，並鳴笛指示其接受稽查，拒絕停車接受稽
    查而逃逸之違規事實，而經屏東縣警察局潮州分局警員張智
    榮，依法逕行舉發等情，業據證人張智榮於本院結證明確，
    並有屏東縣警察局第V00000000 、V00000000 號舉發違反道
    路交通管理事件通知單各1 紙、屏東縣警察局潮州分局96年
    5 月16日潮警交字第0960005858號函1 紙在卷可稽。異議人
    雖辯稱其於96年4 月6 日晚間並未外出云云，惟證人張智榮
    業於本院調查時結證稱：96年4 月6 日晚上我站在興隆路與
    中洲路口執勤，當時那裡是夜市，車流狀況還好、不會很吵
    雜，那天我們看到一個年輕男性違規，我跟另1 位員警攔查
    ，警車就停在該路口，我們鳴笛並出示閃光指揮棒，離他大
    概10至15公尺，興隆路是2 線道，不是很寬，他不停車接受
    攔查，他騎到我們那裡時，就往道路中間內車道行駛，我們
    攔查時，他才加速逃逸，我跟另1 位員警就記下車牌號碼在
    紙條上，並回去查詢車牌號碼，確認車型，我當時有核對該
    車車型及顏色是相符的等語甚詳；衡諸本案舉發警員與異議
    人素不相識，亦無仇怨，僅因偶然因素舉發異議人違規情事
    ，自無甘冒偽證重責設詞誣陷異議人之理；且證人甲○○○
    ○舉發本件違規時車流正常，距違規車輛僅10至15公尺，又
    係與另1 名警員一同執勤，並核對車型、顏色無訛始加以舉
    發，足認證人應無誤認車輛之虞，證人張智榮上開證述應堪
    採信。是異議人空言指摘原舉發違法，當屬無據。從而，原
    處分機關援引上開道路交通管理處罰條例第53條第1 項、第
    60 條 第1 項等規定，分別裁處罰鍰500 元、3,000 元，並
    依同條例第63條第1 項記違規點數1 點，並無違誤，本件異
    議無理由，應予駁回。
據上論斷，應依道路交通管理處罰條例第87條第2 項，道路交通
案件處理辦法第19條，裁定如主文。
中　　華　　民　　國　　96　　年　　10　　月　　8 　　日
                    臺灣屏東地方法院交通法庭
                                   法  官  李宜娟
以上正本證明與原本無異。
如不服本裁定應於裁定送達後5 日內向本院提出抗告書狀敘述抗
告之理由抗告於臺灣高等法院高雄分院。
中　　華　　民　　國　　96　　年　　10　　月　　11　　日
                                   書記官  孫秀桃
